【裁判字號】    97,易,419
【裁判日期】    970630
【裁判案由】    竊盜
【裁判全文】
臺灣新竹地方法院刑事判決               97年度易字第419號
公  訴  人  臺灣新竹地方法院檢察署檢察官
被      告  甲○○
上列被告因竊盜案件，經檢察官提起公訴（97年度速偵字第1080
號），經被告於本院準備程序中，就被訴事實為有罪之陳述，經
告知被告簡式審判程序之旨，並聽取檢察官、被告之意見後，經
本院進行簡式審判程序，本院判決如下：
    主    文
甲○○踰越牆垣竊盜，累犯，處有期徒刑捌月。
    犯罪事實
一、甲○○前曾於民國88年間，因違反毒品危害防制條例等案件
    ，經本院於89年10月23日以88年度訴字第251 號判決，就意
    圖販賣持有第二級毒品罪部分判處有期徒刑5年2月、就持有
    第二級毒品罪部分，判處有期徒刑3 月，經甲○○不服提起
    上訴，於臺灣高等法院審理時，甲○○撤回持有第二級毒品
    罪部分之上訴而確定，就意圖販賣持有第二級毒品罪部分，
    經臺灣高等法院於90年1 月20日以90年度上訴字第4384號判
    決駁回，甲○○不服提起上訴，經最高法院於90年4 月26日
    以90年度臺上字第2534號判決駁回而確定，上開有期徒刑，
    經定應執行刑為有期徒刑5年4月確定；又於90年間，因違反
    毒品危害防制條例等案件，經本院於90年7 月24日以90年度
    訴字第311 號判決，就連續施用第一級毒品罪部分判處有期
    徒刑7月、就連續施用第二級毒品罪部分判處有期徒刑4月，
    經定應執行刑為有期徒刑10月確定後，接續前開有期徒刑5
    年4月執行，於94年12月8日縮短刑期假釋付保護管束出監，
    嗣因減刑條例實施，於96年7 月16日縮刑期滿假釋未經撤銷
    而視為執行完畢論。
二、詎甲○○仍不知悔改，竟意圖為自己不法之所有，於97年5
    月12日凌晨3時許，單獨1人駕駛車號LW－7233號自小客車前
    往新竹縣竹北市○○街796 號「航欣科技公司」，並踰越該
    公司圍牆進入該公司後，徒手竊取「航欣科技公司」所有之
    馬達軸心1,000個（計價值新臺幣【下同】2萬元）、檢測治
    具4 具（計價值8萬元）、電動天線20支（計價值1萬元）、
    富國DVD撥放器15台（計價值3萬元）、X11CX面蓋支架100個
    （計價值3,900元）、TMS210上下蓋50組（計價值3,900元）
    、TMS210支架6個（計價值1,800元），得手後放置在其駕駛
    之車號LW－7233號自小客車後車廂及後座內。嗣於97年5 月
    12日凌晨5 時許，為警在新竹縣竹東鎮○○路段查獲，並在
    甲○○駕駛之車號LW－7233號自用小客車後車廂及後座內查
    獲上開竊取得手之馬達軸心1,000個、檢測治具4具、電動天
    線20支、富國DVD撥放器15台、X11CX面蓋支架100個、
    TMS210 上下蓋50組、TMS210支架6個（計價值14萬9,600元
    ）等物（業經發還予「航欣科技公司」，由生產部副理林錫
    輝代為具領）。
三、案經新竹縣警察局竹東分局報告臺灣新竹地方法院檢察署檢
    察官偵查起訴。
    理    由
一、程序部分：
    按除被告所犯為死刑、無期徒刑、最輕本刑為3 年以上有期
    徒刑之罪或高等法院管轄第一審案件者外，於前條第1 項程
    序進行中，被告先就被訴事實為有罪之陳述時，審判長得告
    知被告簡式審判程序之旨，並聽取當事人、代理人、辯護人
    及輔佐人之意見後，裁定進行簡式審判程序，刑事訴訟法第
    273條之1第1 項定有明文。本件被告甲○○所犯係死刑、無
    期徒刑、最輕本刑為3 年以上有期徒刑以外之罪，其於準備
    程序中就被訴事實為有罪之陳述，經告知簡式審判程序之旨
    ，並聽取公訴人及被告之意見後，本院認為適宜進行簡式審
    判程序，合先敘明。
二、認定被告甲○○犯行所憑之各項證據：
    訊據被告甲○○對於上開犯行，迭於警詢、偵查中及本院準
    備、簡式審判程序時均坦承不諱。其稱：伊於97年5 月12日
    凌晨3 時許，駕駛車號LW－7233號自小客車行經新竹縣竹北
    市○○街796 號之「航欣科技公司」時，臨時起意而爬牆進
    去該公司圍牆內，並徒手竊取放置在公司圍牆內之馬達軸心
    1,000個、檢測治具4 具、電動天線20支、富國DVD撥放器15
    台、X11CX面蓋支架100個、TMS210上下蓋50組、TMS210支架
    6 個等物，準備拿去新竹縣竹東鎮二重埔賣掉換取金錢等語
    （見偵查卷第8、9、33、34頁，本院卷第13至17頁）。此外
    ，復有：
（一）證人林錫輝即「航欣科技公司」生產部副理於警詢時證述
      稱：他係經由警方通知始知悉警方於97年5月12日凌晨5時
      許，在新竹縣竹東鎮○○路段查獲被告甲○○所駕駛之車
      號號LW－7233號自小客車上有「航欣科技公司」放置在新
      竹縣竹北市○○街796 號工廠內之物品，經他清點後，失
      竊物品計有馬達軸心1,000個、檢測治具4具、電動天線20
      支、富國DVD撥放器15台、X11CX面蓋支架100 個、TMS210
      上下蓋50組、TMS210支架6 個等物（見偵查卷第10、11頁
      ）。
（二）贓物認領保管單1 紙（馬達軸心1,000個、檢測治具4具、
      電動天線20支、富國DVD撥放器15台、X11CX面蓋支架100
      個、TMS210上下蓋50組、TMS210支架6 個等物業經發還予
      被害人「航欣科技公司」，由證人林錫輝代為領回，見偵
      查卷第18頁）。
（三）新竹縣政府警察局竹東分局97年5 月12日扣押筆錄、扣押
      物品目錄表及刑案現場照片16張等在卷可參（見偵查卷第
      14至17、19至26頁）。
（四）綜上，本件事證業臻明確，被告甲○○上揭犯行至堪認定
      ，應依法予以論科。
三、論罪科刑：
（一）核被告甲○○爬牆進入「航欣科技公司」內，並徒手竊取
      放置在該公司圍牆內之馬達軸心1,000個、檢測治具4具、
      電動天線20支、富國DVD撥放器15台、X11CX面蓋支架100
      個、TMS210上下蓋50組及TMS210支架6 個等物品之犯行，
      係犯刑法第321條第1項第2款踰越牆垣之加重竊盜罪。
（二）累犯：被告甲○○前於88年間，因違反毒品危害防制條例
      等案件，經本院於89年10月23日以88年度訴字第251 號判
      決，就意圖販賣持有第二級毒品罪部分判處有期徒刑5年2
      月、就持有第二級毒品罪部分，判處有期徒刑3 月，經被
      告甲○○不服提起上訴，於臺灣高等法院審理時，被告甲
      ○○撤回持有第二級毒品罪部分之上訴而確定，就意圖販
      賣持有第二級毒品罪部分，經臺灣高等法院於90年1 月20
      日以90年度上訴字第4384號判決駁回，被告甲○○不服提
      起上訴，經最高法院於90年4 月26日以90年度臺上字第25
      34號判決駁回而確定，上開有期徒刑，經定應執行刑為有
      期徒刑5年4月確定；又於90年間，因違反毒品危害防制條
      例等案件，經本院於90年7月24日以90年度訴字第311號判
      決，就連續施用第一級毒品罪部分判處有期徒刑7 月、就
      連續施用第二級毒品罪部分判處有期徒刑4 月，經定應執
      行刑為有期徒刑10月確定後，接續前開有期徒刑5年4月執
      行，於94年12月8 日縮短刑期假釋付保護管束出監，嗣因
      減刑條例實施，於96年7 月16日縮刑期滿假釋未經撤銷而
      視為執行完畢論等情，有臺灣高等法院被告前案紀錄表、
      臺灣新竹地方法院檢察署刑案資料查註紀錄表各1 份在卷
      可稽，其前受有期徒刑執行完畢，於5 年以內故意再犯本
      件最重本刑為有期徒刑以上之罪，為累犯，應依刑法第47
      條第1項之規定加重其刑。
（三）量刑：爰審酌被告甲○○有上開前案紀錄外，足徵其素行
      非佳，未見悔改，又其年輕力壯，竟不思守法自制，循正
      當途徑獲取所需，反恣意竊取他人財物，危害社會治安與
      他人財產安全，守法意識薄弱，況竊取之財物計14萬9,60
      0元，價值非微，惟幸被告甲○○犯後坦承犯行不諱，態
      度尚可，且所竊取之馬達軸心1,000個、檢測治具4具、電
      動天線20支、富國DVD撥放器15台、X11CX面蓋支架100個
      、TMS210上下蓋50組、TMS210支架6個等物品均已發還予
      被害人「航欣科技公司」，並同時考量其之犯罪動機、手
      段、所生危害等一切情狀，爰量處如主文所示之刑，以資
      懲儆。
據上論斷，應依刑事訴訟法第273條之1 第1項、第299條第1項前
段，刑法第321條第1項第2款、第47條第1項，判決如主文。
本案經檢察官陳麗芬到庭執行職務。
中    華    民    國     97    年     6     月   30   日
                  臺灣新竹地方法院刑事第四庭
                              法  官  劉兆菊
上正本證明與原本無異。
如不服本判決應於收受本判決後10日內向本院提出上訴書狀，上
訴書狀應敘述具體理由。上訴書狀未敘述上訴理由者，應於上訴
期間屆滿後20日內補提理由書狀於本院「切勿逕送上級法院」。
                              書記官  蕭汝芳
中    華    民    國     97    年     6     月   30   日
附錄本案論罪科刑法條：
中華民國刑法第321條
（加重竊盜罪）
犯竊盜罪而有左列情形之一者，處5月以上、5年以下有期徒刑：
一、於夜間侵入住宅或有人居住之建築物、船艦或隱匿其內而犯
    之者。
二、毀越門扇、牆垣或其他安全設備而犯之者。
三、攜帶兇器而犯之者。
四、結夥三人以上而犯之者。
五、乘火災、水災或其他災害之際而犯之者。
六、在車站或埠頭而犯之者。
前項之未遂犯罰之。


司法院資訊處製作；財團法人民間司法改革基金會備份。
